【裁判字號】    99,訴,970
【裁判日期】    990903
【裁判案由】    違反毒品危害防制條例
【裁判全文】
臺灣彰化地方法院刑事判決               99年度訴字第970號
公  訴  人  臺灣彰化地方法院檢察署檢察官
被      告  甲○○
上列被告因違反毒品危害防制條例案件，經檢察官提起公訴（99
年度毒偵字第1253號），本院依簡式審判程序判決如下：
    主  文
甲○○施用第一級毒品，累犯，處有期徒刑玖月。
    事  實
一、甲○○前於民國91年間曾因施用毒品案件，經送觀察、勒戒
    後，認無繼續施用毒品之傾向，於91年12月3日執行完畢釋
    放，並由臺灣彰化地方法院檢察署檢察官以91年度毒偵緝字
    第342、343號為不起訴處分確定。再於5年內之93年間，因
    施用第一、二級毒品及脫逃、竊盜等案件，經法院各判處有
    期徒刑8月、5月、5月、7月確定，嗣並裁定該4案應執行有
    期徒刑1年10月；復於94年間因施用第一級毒品案件，經法
    院判處有期徒刑10月確定；而其入監接續執行前開案件後，
    於95年5月15日因假釋付保護管束而出監，甫於96年4月29日
    因保護管束期滿未經撤銷而視為執行完畢。詎仍不知悔改，
    復基於施用第一級毒品海洛因之犯意，於99年5月23日12時
    30分許，在其彰化縣社頭鄉運動公園內，以將海洛因加水混
    合置入針筒後再予施打手臂之方式，施用海洛因1次。嗣經
    警於99年5月26日14時30分許，依法採集其尿液送驗，結果
    呈嗎啡陽性反應，始悉上情。
二、案經彰化縣警察局田中分局報告臺灣彰化地方法院檢察署檢
    察官偵查起訴。
    理  由
一、被告甲○○於準備程序中，先就前揭犯罪事實為有罪之陳述
    ，且所犯係死刑、無期徒刑、最輕本刑為3年以上有期徒刑
    以外之罪，經本院合議庭依刑事訴訟法第273條之1第1項之
    規定，裁定由受命法官獨任進行簡式審判程序，合先敘明。
二、訊據被告甲○○對於上揭施用第一級毒品海洛因之犯行坦承
    不諱，且經警於99年5月26日14時30分許依法採集其尿液送
    驗，結果呈嗎啡陽性反應乙節，有尿液代號與真實姓名對照
    認證單及詮昕科技股份有限公司濫用藥物尿液檢驗報告各1
    紙附卷可按，足徵被告之自白與事實相符。又按修正毒品危
    害防制條例就施用毒品者，僅於「初犯」及「5年後再犯」
    二種情形，有其追訴條件之限制，即須於初犯經觀察、勒戒
    或強制戒治釋放後，5年內均無施用毒品之行為，始能認其
    前所實施之觀察、勒戒或強制戒治已足遮斷毒癮，而得於5
    年後再犯時，再予適用初犯之規定，重行觀察、勒戒等程式
    ；倘5年內已經再犯，被依法追訴處罰，縱其第3次（或第3
    次以上）施用毒品之時間在初犯釋放5年以後，即與「5年後
    再犯」之情形有別，且因已於「5年內再犯」，顯見其再犯
    率甚高，原實施觀察、勒戒或強制戒治，已無法收其實效，
    而無5年戒斷期之存在，自無再經觀察、勒戒及強制戒治之
    必要，應由檢察官逕行起訴，最高法院95年度台非字第59號
    判決、95年度台非字第65號判決及95年度第7次刑事庭會議
    決定足供參照。查本件被告前於91年間曾因施用毒品案件，
    經送觀察、勒戒後，認無繼續施用毒品之傾向，於91年12月
    3日執行完畢釋放，並由臺灣彰化地方法院檢察署檢察官以
    91年度毒偵緝字第342、343號為不起訴處分確定；再於5年
    內之93年間，因施用第一、二級毒品案件，經法院各判處有
    期徒刑8月、5月確定等情，有臺灣彰化地方法院檢察署刑案
    資料查註紀錄表及臺灣高等法院被告前案紀錄表各1份在卷
    可參，是以依照上開說明，本件被告施用毒品之犯行既經檢
    察官提起公訴，本院自應依法論科。綜上，本件事證明確，
    被告上開施用毒品之犯行，應堪認定。
三、核被告甲○○所為，係犯毒品危害防制條例第10條第1項之
    施用第一級毒品罪。又其持有第一級毒品海洛因並進而施用
    ，其持有之低度行為應為施用之高度行為所吸收，不另論罪
    。再被告前於93年間曾因施用第一、二級毒品及脫逃、竊盜
    等案件，經法院各判處有期徒刑8月、5月、5月、7月確定，
    嗣並裁定該4案應執行有期徒刑1年10月；復於94年間因施用
    第一級毒品案件，經法院判處有期徒刑10月確定；而其入監
    接續執行前開案件後，於95年5月15日因假釋付保護管束而
    出監，甫於96年4月29日因保護管束期滿未經撤銷而視為執
    行完畢等情，有臺灣彰化地方法院檢察署刑案資料查註紀錄
    表及臺灣高等法院被告前案紀錄表各1份在卷可憑，則其於5
    年以內故意再犯本件有期徒刑以上之罪，為累犯，應依刑法
    第47條第1項之規定加重其刑。爰審酌被告前即有施用毒品
    之紀錄，經觀察、勒戒後，仍不能戒除毒癮，竟再度施用毒
    品戕害自身健康，及其犯罪之動機、目的、所生危害及犯罪
    後之態度等一切情狀，量處如主文所示之刑。
據上論斷，應依刑事訴訟法第273條之1第1項、第299條第1項前
段，毒品危害防制條例第10條第1項，刑法第11條前段、第47條
第1項前段，判決如主文。
本案經檢察官林子翔到庭執行職務。
中    華    民    國    99    年    9     月    3     日
                        臺灣彰化地方法院刑事第八庭
                                法    官      紀佳良
以上正本證明與原本無異。
如不服本判決，應於收受判決後10日內向本院提出上訴書狀，並
應敘述具體理由；其未敘述上訴理由者，應於上訴期間屆滿後20
日內向本院補提理由書（均須按他造當事人之人數附繕本「切勿
逕送上級法院」）。
中    華    民    國    99    年    9     月    3     日
                                書 記 官      林佑儒
附錄論罪科刑法條：
毒品危害防制條例第十條：
施用第一級毒品者，處六月以上五年以下有期徒刑。
施用第二級毒品者，處三年以下有期徒刑。

司法院資訊處製作；財團法人民間司法改革基金會備份。
